Inventaris van de archieven van de Stichting Centrale Crisis Controledienst [1934-1939]; Centrale Crisis Controledienst [1939-1942]; Centrale Controledienst [1942-1954], 1934-1954
Nationaal Archief, Den Haag
- STUKKEN VAN BIJZONDERE AARD, B.
  - Stukken betreffende de illigale uitvoer van produkten ten aanzien van de voedselvoorziening naar Duitsland., 1941; 220; 1 omslag
  - Stukken betreffende leveranties van produkten ten aanzien van de voedselvoorziening aan de Duitse weermacht door de "Noordsche Unie", 1941; 221; 1 omslag
    "De Noordsche Unie" was destijds te 's-Gravehhage en te Berlijn gevestigde handelsonderneming (directeur dr. Fr.A. Mucke), die uitsluitend aankopen verrichtte voor de Duitse weermacht.
  - Stukken betreffende assistentie van de politie bij controle langs de weg., 1941; 222; 1 omslag
  - Stukken betreffende fraude met margarine te Hardenberg., 1941; 223; 1 omslag
  - Stukken betreffende onregelmatigheden met betrekking tot de voedselvoorziening te Hilversium., 1941; 224; 1 omslag
  - Stukken betreffende de samenwerking van de Centrale Controle Dienst met Duitse autoriteiten., 1941-1942; 225; 1 omslag
  - Stukken betreffende de bewapening van het personeel van de Crisis Controle Dienst., 1942; 226; 1 omslag
  - Stukken betreffende het in bewaringstellen van voor de voedselvoorziening gevaarlijke personen., 1942; 227; 1 omslag
  - Stukken betreffende frauduleuze aflevering van landbouwprodukten in de Haarlemmermeer., 1942; 228; 1 omslag
  - Stukken betreffende de arrestatie van controleurs van de Centrale Controle Dienst door de politie te Gouda., 1942; 229; 1 omslag
  - Stukken betreffende een onderzoek naar vertegenwoordigers van de Landstand in Noord-Brabant., 1942; 230; 1 omslag
    De Landstand was de nationaal-socialistische landbouworganisatie.
  - Stukken betreffende de samenwerking van de Centrale Controle Dienst met politie en marechaussee., 1942; 231; 1 omslag
  - Stukken betreffende klachten over optreden van controleurs van de Centrale Controle Dienst., 1942; 232; 1 omslag
  - Stukken betreffende de controle op de distributie van groenten en fruit., 1942-1943; 233; 1 omslag
  - Stukken betreffende het optreden van de commandant van de Arbeidsdienst en een wachtmeester van het Politiebataljon te Schalkhaar bij controle door controleurs van de Centrale Controle Dienst., 1942; 234; 1 omslag
  - Stukken betreffende oplichterij met edelstenen en goud ten nadele van joodse Nederlanders., 1942; 235; 1 omslag
  - Verslagen van een inspectietocht met de Duitse vertegenwoordiger Rohde langs de IJssel., 1942; 236; 1 omslag
  - Stukken betreffende wantoestanden te Volendam met betrekking tot de verkoop van vis., 1942; 237; 1 omslag
  - Stukken betreffende het eigenmachtig optreden van een rijksduitser met N.S.B.-ers en W.A.-mannen te 's-Herenberg ter bestrijding van de zwartehandel., 1942; 238; 1 omslag
    N.S.B.-ers waren de leden van de Nationaal-Socialistische Beweging; W.A. was de afkorting voor de Weerafdeling van de N.S.B.
  - Stukken betreffende de clandestiene handel in leder in Noord-Brabant., 1942; 239; 1 omslag
  - Stukken betreffende het clandestien slachten, waarbij een serie foto's ter demonstratie van de onhygiënische toestand tijdens het slachten., 1942; 240; 1 omslag
  - Stukken betreffende het overleveren van verdachten aan de Duitse politie door controleurs van de Centrale Controle Dienst., 1942; 241; 1 omslag
  - Stukken betreffende de reorganisatie van de Nederlandse politie en verdeling van de taak van de politie en de Centrale Controle Dienst met betrekking tot de maatregelen ten aanzien van de voedselvoorziening., 1943; 242; 1 omslag
  - Stukken betreffende ongeregeldheden in de Zaanstreek, waarbij controleurs van de Centrale Controle Dienst waren betrokken., 1943; 243; 1 omslag
  - Stukken betreffende de gebeurtenissen rond de stakingen in april 1943 en de executie van enige controleurs van de Centrale Controle Dienst., 244; 1 omslag
  - Stukken betreffende het onderzoek naar het optreden van personeel van de Centrale Controle Dienst in het district Gouda (de z.g. "Kwestie Breen")., 1942-1943; 245; 1 omslag
  - Stukken betreffende het optreden van controleurs van de Centrale Controle Dienst tegen leden van de Duitse weermacht en z.g. rijksduitsers., 1941-1944; 246; 1 omslag
  - Stukken betreffende onderzoekingen voor de Sicherheitspolizei., 1943-1944; 247; 1 omslag
  - Stukken betreffende het melden van clandestiene slachtingen aan de Rijksrecherchecentrale., 1944; 248; 1 omslag
  - Stukken betreffende toestanden in Zeeland ten aanzien van Duitse militaire maatregelen in verband met een mogelijke invasie van de geallieerden., 1944; 249; 1 omslag
  - Stukken betreffende het plegen van moorden door pseudo-controleurs van de Centrale Controle Dienst., 1944; 250; 1 omslag
  - Stukken betreffende de moord op F.V. Valstar, voormalig Regeringscommissaris voor Groente, Fruit en Sierteelt en hoofd van de Afdeling Tuinbouw van het Rijksbureau voor de Voedselvoorziening., 1944; 251; 1 omslag
  - Stukken betreffende razzia's en het wegvoeren van controleurs van de Centrale Controle Dienst., 1944-1945; 252; 1 omslag
  - Stukken betreffende de Centrale Rederij Voedselvoorziening., 1945; 253; 1 omslag
  - Stukken betreffende het Noodmisdrijvenbesluit., 1945; 254; 1 omslag
  - Stukken betreffende controle op de IJsselbrug nabij Zwolle., 1945; 255; 1 omslag
  - Stukken betreffende het Bewakingsvoorschrift Voedselvoorzieningsprodukten., 1945; 256; 1 omslag
  - Stukken betreffende onderzoekingen bij de Nationaal Socialistische Beweging (N.S.B.) en haar mantelorganisaties en optreden van de W.A., 1941-1945; 257; 1 omslag
  - Stukken betreffende het in hechtenis nemen van personeel van de Centrale Controle Dienst., 1941-1945; 258; 1 omslag
  - Stukken betreffende de aanvoer van voedsel door de geallieerden., 1945; 259; 1 omslag
  - Stukken betreffende controle op personen en auto's van het Militair Gezag., 1945; 260; 1 omslag
  - Stukken betreffende de opsporingsbevoegdheid ten aanzien van geallieerde militairen., 1945; 261; 1 omslag
  - Stukken betreffende de verkoop van rode en witte kool te Groningen en klacht tegen de Provinciale Voedselcommissaris aldaar., 1945; 262; 1 omslag
  - Stukken betreffende de controle door de Centrale Controle Dienst in eerder bevrijd Nederland (Zeeland, Noord-Brabant en Limburg)., 1944-1945; 263; 1 omslag
  - Rapport betreffende onregelmatigheden bij de ontruiming van de Biesbosch., 1945-1946; 264; 1 omslag
  - Stukken betreffende het z.g. "Arak-schandaal" te Groningen., 1946; 265; 1 omslag
    Deze arak-gin was een door de Duitse bezetters te Groningen opgeslagen partij gedistilleerd, die na de bevrijding werd aangetroffen en die al of niet als oorlogsbuit diende te worden beschouwd.
  - Stukken betreffende een onderzoek bij de waarnemend Voedselcommissiaris van Gelderland., 1946; 266; 1 omslag
  - Stukken betreffende het Buitengewoon Besluit Arbeidsverhoudingen 1945 o.a. de Looncontrole., 1947; 267; 1 omslag
  - Stukken betreffende de bestrijding van de z.g. "Gif- en Sluikhandel", 1945-1947; 268; 1 omslag
  - Stukken betreffende mishandeling door controleurs van de Centrale Controle Dienst., 1947; 269; 1 omslag
  - Stukken betreffende tijdens de oorlog omgekomen controleurs van de Centrale Controle Dienst: o.a. de onthulling van een plaquette., 1947; 270; 1 omslag
  - Stukken betreffende de bestrijding van de veesmokkel., 1947; 271; 1 omslag
  - Stukken betreffende illegale werkzaamheden en verraad ten behoeve van de Duitse Sicherheitsdienst; de z.g. "Zaak Coffeng"., 1944-1947; 272; 1 omslag
    J.M. Coffeng, directeur van het Café-Restaurant "de Gerstekorrel" te Amsterdam zou een handelaar geweest zijn in distributiebonnen en zou een dubieuze rol gespeeld hebben in verband met de Sicherheitsdienst.
  - Stukken betreffende de grenslanderijen., 1938-1948; 273-275; 3 omslagen
    - 1938-1945, 273
    - 1946-1947, 274
    - 1948, 275
  - Stukken betreffende het ontwerpen en het gebruik van een nachtstopteken voor de controleurs van de Centrale Controle Dienst., 1946-1950; 276; 1 omslag
  - Stukken betreffende nevenfuncties van de Directeur van Centrale Controle Dienst., 1947-1951; 277-278; 2 omslagen
    - Stukken betreffende de benoeming van G. Diepenhorst als plaats vervangend lid in de Rechtspraakcommissie van het Nederlandse Eiercontrole Bureau (N.E.C.) en als lid in de Commissie van Advies inzake de procentuele samenstelling van mengvoeders, 277
    - Afdrukken van de notulen van de vergaderingen van de Contactcommissie voor de Centrale Controle Dienst en de Prijzencontrole Dienst, van de Coördinatiecommissie Centrale Controle Dienst, Prijzencontrole Dienst en van de Commissie voor de Coördinatie van Controle- en Opsporingsdiensten. 1947-1949, 278
      G. Diepenhorst was lid van deze commissies uit welke hoofde hij afschriften van de notulen ontving.